---
title: "Demonstratie van de rapport lay-out. The quick brown fox jumps over the lazy dog. The quick brown fox jumps over the lazy dog."
author: "Thierry Onkelinx, Ivy Jansen, Pieter Verschelde, Hans Van Calster, Toon Westra, Toon Van Daele, Floris Vanderhaeghe, Els Lommelen & Paul Quataert"

output: 
  INBOmd::inbo_rapport_2015:
    subtitle: "The subtitle: The quick brown fox jumps over the lazy dog. The quick brown fox jumps over the lazy dog."
    reportnr: "INBO.R.2015.1234567890"
    ordernr: "ANB.2014-01234569"
    dankwoord: "lipsum"
    voorwoord: "lipsum"
    samenvatting: "lipsum"
    abstract: "lipsum"
    appendix: "appendix"
    usepackage: "lipsum"
    keep_tex: TRUE
vignette: >
  %\VignetteEngine{knitr::rmarkdown}
  %\VignetteIndexEntry{Demonstratie van de INBO huisstijl voor rapporten versie 2015}
  %\VignetteDepends{pander}
  %\VignetteDepends{ggplot2}
  %\VignetteDepends{INBOtheme}
  %\SweaveUTF8
---

```{r setup, echo = FALSE}
knitr::opts_chunk$set(message = FALSE, fig.height = 3, fig.width = 5)
```

# Kopstijlen: niveau 1: The quick brown fox jumps over the lazy dog. The quick brown fox jumps over the lazy dog. The quick brown fox jumps over the lazy dog. The quick brown fox jumps over the lazy dog.

\lipsum[1-2]

## Niveau 2: The quick brown fox jumps over the lazy dog. The quick brown fox jumps over the lazy dog. The quick brown fox jumps over the lazy dog. The quick brown fox jumps over the lazy dog.

\lipsum[3-4]

### Niveau 3:The quick brown fox jumps over the lazy dog. The quick brown fox jumps over the lazy dog. The quick brown fox jumps over the lazy dog. The quick brown fox jumps over the lazy dog.

\lipsum[5-6]

#### Niveau 4: The quick brown fox jumps over the lazy dog. The quick brown fox jumps over the lazy dog. The quick brown fox jumps over the lazy dog. The quick brown fox jumps over the lazy dog.

\lipsum[7-8]

##### Niveau 5: The quick brown fox jumps over the lazy dog. The quick brown fox jumps over the lazy dog. The quick brown fox jumps over the lazy dog. The quick brown fox jumps over the lazy dog.

\lipsum[9-10]

###### Niveau 6: The quick brown fox jumps over the lazy dog. The quick brown fox jumps over the lazy dog. The quick brown fox jumps over the lazy dog. The quick brown fox jumps over the lazy dog.

\lipsum[11-12]














\chapter*{Kop stijlen zonder nummering: Niveau 1: The quick brown fox jumps over the lazy dog. The quick brown fox jumps over the lazy dog. The quick brown fox jumps over the lazy dog. The quick brown fox jumps over the lazy dog.}

Dergelijke koppen worden in principe niet opgenomen in de inhoudstafel. Ze kunnen wel explicitiet worden toegevoegd.

\section*{Niveau 2: The quick brown fox jumps over the lazy dog. The quick brown fox jumps over the lazy dog. The quick brown fox jumps over the lazy dog. The quick brown fox jumps over the lazy dog.}
\subsection*{Niveau 3: The quick brown fox jumps over the lazy dog. The quick brown fox jumps over the lazy dog. The quick brown fox jumps over the lazy dog. The quick brown fox jumps over the lazy dog.}
\subsubsection*{Niveau 4: The quick brown fox jumps over the lazy dog. The quick brown fox jumps over the lazy dog. The quick brown fox jumps over the lazy dog. The quick brown fox jumps over the lazy dog.}
\paragraph*{Niveau 5: The quick brown fox jumps over the lazy dog. The quick brown fox jumps over the lazy dog. The quick brown fox jumps over the lazy dog. The quick brown fox jumps over the lazy dog.}
\subparagraph*{Niveau 6: The quick brown fox jumps over the lazy dog. The quick brown fox jumps over the lazy dog. The quick brown fox jumps over the lazy dog. The quick brown fox jumps over the lazy dog.}







# Lettertypes

## Normaal

\lipsum[13-14]

## Vet

**\lipsum[15-16]**

## Schuin

_\lipsum[17-18]_

##Vet en schuin

**_\lipsum[19]_**

_**\lipsum[20]**_

## Met vaste tekenbreedte

`The quick brown fox jumps over the lazy dog.`

**`The quick brown fox jumps over the lazy dog.`**

_`The quick brown fox jumps over the lazy dog.`_

**_`The quick brown fox jumps over the lazy dog.`_**

`The quick` **`brown`** `fox` _`jumps`_ `over the` **_`lazy`_** `dog.`

\texttt{\lipsum[21-22]}

## Kleine letter L versus hoofdletter i

normaal:
  ~ lI

vet:
  ~ **lI**
  
schuin:
  ~ _lI_

vet en schuin:
  ~ **_lI_**

met vaste tekenbreedte:
  ~ `lI` **`lI`** _`lI`_ **_`lI`_** 

## Speciale characters
  
### Normaal

€$£ @&#§µ^ ()[]{}|²³<>/\*+- ,;:.?!~ äàáâã ëèéê ïìíî öòóô üùúû ÿ ç ñ ÄÀÁÂ ËÈÉÊ ÏÌÍÎ ÖÒÓÔ ÜÙÚÛ Ñ 0123456789

### Vet
**€$£ @&#§µ^ ()[]{}|²³<>/\*+- ,;:.?!~ äàáâã ëèéê ïìíî öòóô üùúû ÿ ç ñ ÄÀÁÂ ËÈÉÊ ÏÌÍÎ ÖÒÓÔ ÜÙÚÛ Ñ 0123456789**

### Schuin
_€$£ @&#§µ^ ()[]{}|²³<>/\*+- ,;:.?!~ äàáâã ëèéê ïìíî öòóô üùúû ÿ ç ñ ÄÀÁÂ ËÈÉÊ ÏÌÍÎ ÖÒÓÔ ÜÙÚÛ Ñ 0123456789_

### Vet en schuin
**_€$£ @&#§µ^ ()[]{}|²³<>/\*+- ,;:.?!~ äàáâã ëèéê ïìíî öòóô üùúû ÿ ç ñ ÄÀÁÂ ËÈÉÊ ÏÌÍÎ ÖÒÓÔ ÜÙÚÛ Ñ 0123456789_**
  
### Met vaste tekenbreedte
`€$£ @&#§µ^ ()[]{}|²³<>/\*+- ,;:.?!~ äàáâã ëèéê ïìíî öòóô üùúû ÿ ç ñ ÄÀÁÂ ËÈÉÊ ÏÌÍÎ ÖÒÓÔ ÜÙÚÛ Ñ 0123456789`

## Aanhalingstekens

normaal:
  ~ "dubbele", 'enkele'

vet:
  ~ **"dubbele", 'enkele'**

schuin:
  ~ _"dubbele", 'enkele'_

vet en schuin:
  ~ **_"dubbele", 'enkele'_**

met vaste tekenbreedte:
  ~ `"dubbele", 'enkele',` **`"dubbele", 'enkele',`** _`"dubbele", 'enkele',`_ **_`"dubbele", 'enkele'`_**


# Opsommingen

## Ongeordende lijsten

- \lipsum[36]
- Item 2
- Item 3
    - Item a
        - item I
        - item II
            - item A
            - item B
            - \lipsum[39]
        - \lipsum[38]
    - \lipsum[37]
    - Item c
- Item 4

## Genummerde lijsten

1. \lipsum[32]
1. Item 2
1. Item 3
    1. Item a
        1. item I
        1. item II
            1. \lipsum[35]
            1. item B
            1. item C
        1. \lipsum[34]
    1. \lipsum[33]
    1. Item c
1. Item 4

## Lijsten met definities

Item A
  ~ \lipsum[23]
  
Longer item title B
  ~ \lipsum[24]
  
    Item B1
      ~ \lipsum[27]

        Item B1a
          ~ \lipsum[29]

        Item B1b
          ~ \lipsum[30]

            Item B1b1
              ~ \lipsum[31]
              
    Item B2
      ~ \lipsum[28]

Item C
  ~ \lipsum[25]
  
Item D
  ~ \lipsum[26]

# Kaders

## Standaard kader

\begin{block}{The quick brown fox jumps over the lazy dog.}
  \lipsum[40-41]
\end{block}


## Kader met voorbeeld
  
\begin{exampleblock}{The quick brown fox jumps over the lazy dog.}
  \lipsum[42-43]
\end{exampleblock}

## Kader met waarschuwing

\begin{alertblock}{The quick brown fox jumps over the lazy dog.}
\lipsum[44-45]
\end{alertblock}

# Verwijzingen

De verwijzingen in het pdf document zijn klikbaar. De gekleurde kader rond de klikbare tekst helpt de lezer om de klikbare links te vinden. De kleur verschilt naargelang het type verwijzing. Merk op dat deze gekleurde kaders enkel zichtbaar zijn op het scherm. Ze worden **niet** afgedrukt.

## Externe verwijzingen

Naakte URLs moeten met het gebruikte protocol beginnen bv http://www.inbo.be. Relevante protocols zijn http:// en https:// voor websites, ftp:// voor ftp sites, mailto:// voor email e.g. mailto:nobody@inbo.be. 

We kunnen de URL tevens achter een link tekst plaatsen bv [INBO website](http://inbo.be). We kunnen deze techniek evens gebruiken voor de andere protocols bv [e-mail](mailto:nobody@inbo.be). Wanneer de URL met `www` start is het niet nodig om het http:// protocol te specifiëren bv [URL begint met www](www.inbo.be).

## Interne verwijzingen

Interne verwijzigingen zijn verwijzigingen binnen het document. We kunnen verwijzen naar een kop\autorefp{lettertypes}, een tabel\autorefp{tbl:grid} of een figuur\autorefp{fig:mtcars}. Het is eveneens mogelijk om enkel het nummer te gebruiken\refp{lettertypes}\refp{tbl:grid}\refp{fig:mtcars}. De verwijzigingen zijn eveneens beschikbaar in een versie zonder haakjes \autoref{lettertypes}, \autoref{tbl:grid}, \autoref{fig:mtcars}, \ref{lettertypes}, \ref{tbl:grid}, \ref{fig:mtcars}.

# R Code

## Code
```{r datasets, error = TRUE, message = TRUE}
c(TRUE, FALSE)
c(0, 1)
c(0.0, 1.0)
c(1e-10, 1e10)
c("maandag", "dinsdag", "woensdag")
factor(c("maandag", "dinsdag", "woensdag"))
example <- data.frame(
  Day = c("Monday", "Tuesday", "Wednesday"),
  'Min Temp' = c("11C", "9C", "10C"),
  'Max Temp' = c("22C", "19C", "21C"),
  Summary = c(
    "A clear day with lots of sunshine. However, the strong breeze 
    will bring down the temperatures.", 
    "Cloudy with rain, across many northern regions. Clear spells 
    across most of Scotland and Northern Ireland, but rain reaching the far northwest.", 
    "Rain will still linger for the morning. Conditions will improve 
    by early afternoon and continue throughout the evening."
  )
)
str(example)
my_fun <- function(x){
  cat("mijn functie is", x)
}
my_fun("cool")
message("dit is een boodschap")
warning("dit is een waarschuwing")
stop("dit is een foutmelding")
```

## Tabellen en figuren

### Tabellen

#### Multiline tabel

```{r multiline_table, results='asis'}
library(pander)
pandoc.table(
  example, 
  caption = "\\label{tbl:multiline}Een tabel in de markdown multiline stijl"
)
```

#### Grid tabel

```{r grid_table, results='asis'}
pandoc.table(
  example, 
  style = "grid", 
  caption = "\\label{tbl:grid}Een tabel in de markdown grid stijl"
)
```

### Figuren

#### In-lijn figuren

Een in-lijn figuren worden steeds geplaatst waar de bijhorende code staat. Ze kunnen bijgevolg ook in een alinea geplaatst worden. Merk op dat in-lijn figuren om die reden geen bijschrift kunnen hebben.

```{r mtcars2, out.extra = ""}
library(ggplot2)
library(INBOtheme)
theme_set(theme_inbo2015(base_size = 8))
ggplot(
  mtcars, 
  aes(x = wt, y = mpg, colour = factor(cyl), fill = factor(cyl))
) +
  geom_point() + 
  geom_smooth(method = "lm")
```

#### Zwevende figuren

Zwevende figuren worden in de buurt van de code geplaatst. Ze worden in de mate van de mogelijk op de plaats van de code geplaatst, bovenaan de pagina of onderaan de pagina. Indien veel figuren onmiddellijk na elkaar geplaatst worden zullen sommige figuren naar een volgende pagina verplaatst worden.

```{r movie, fig.cap= "Histogram van filmwaardering i.f.v. MPAA categorie"}
ggplot(movies, aes(x = rating)) + 
  geom_histogram() + 
  facet_wrap(~mpaa, scales = "free")
```

```{r diamond, fig.cap= "Histrogram van de diamantprijs i.f.v. van slijpwijze"}
ggplot(diamonds, aes(x = price, fill = cut)) + 
  geom_histogram()
```

```{r mtcars1, fig.cap= "\\label{fig:mtcars}Verbruik van wagens uit 1974 in miles per gallon in functie van hun gewicht in 1000 pond, opgesplitst volgens aantal cyclinders."}
ggplot(
  mtcars, 
  aes(x = wt, y = mpg, colour = factor(cyl), fill = factor(cyl))
) +
  geom_point() + 
  geom_smooth(method = "lm")
```
