---
title: "Demonstratie van layout"
author: "De auteur"

output: 
  INBOmd::inbo_slides:
    subtitle: "De optionele ondertitel"
    location: "Plaats en datum"
    institute: "Affiliatie van de auteur(s)"
    usepackage: "lipsum"
    slide_level: 3
    theme: vlaanderen
vignette: >
  %\VignetteEngine{knitr::rmarkdown}
  %\VignetteIndexEntry{Demonstratie INBO huisstijl presentatie}
  %\VignetteDepends{pander}
  %\VignetteDepends{ggplot2}
  %\VignetteDepends{INBOtheme}
  %\VignetteEncoding{UTF-8}
---
# Teksten a b c d e f g h i j k l m n o p q r s t u v w x y z 0 1 2 3 4 5 6 7 8 9 a b c d e f g h i j k l

## Lettertypes

### Gewone tekst

\lipsum[1] 

```{r instellingen, echo=FALSE, results='hide'}
library(pander)
```

### Monospace tekst
  
\texttt{\lipsum[2]}

### Vette tekst
  
**\lipsum[3]**

### Italics tekst

_\lipsum[4]_

### Accenten en co
  
- accenten
    - äàáâã ëèéê ïìíî öòóô üùúû ÿ ç ñ 
    - ÄÀÁÂ ËÈÉÊ ÏÌÍÎ ÖÒÓÔ ÜÙÚÛ Ñ
- aanhalingstekens
    - voor "dubbele aanhalingstekens" na
    - voor 'enkele aanhalingstekens' na
- **hoofdletter i versus kleine letter L**
    - Il gewoon
    - **Il vet**
    - _Il italics_
    - **_Il vet italics_**

















## Opsommingen a b c d e f g h i j k l m n o p q r s t u v w x y z 0 1 2 3 4 5 6 7 8 9 a b c d e f g h i j k l m n o p q r s t u v w x y z 0 1 2 3 4 5 6 7 8 9 a b c d e f g h i j k l m n o p q r s t u v w x y z 0 1 2 3 4 5 6 7 8 9 a b c d e f g h i j k l m n o p q r s t u v w x y z 0 1 2 3 4 5 6 7 8 9 a b c d e f g h i j k l m n o p q r s t u v w x y z 0 1 2 3 4 5 6 7 8 9 a b c d e f g h i j k l m n o p q r s t u

### Itemize met 3 niveaus met extra nonsens in een extra lange titel zodat de titel meer dan één lijn beslaat. Een lange titel resulteert in minder plaats op de rest van de slide.

- eerste punt
- tweede punt
    - eerste punt
        - eerste punt
        - tweede punt
        - derde punt
        - vierde punt
    - tweede punt
    - derde punt
    - vierde punt
- derde punt
- vierde punt

### Genummerde opsomming

1. eerste punt
1. tweede punt
    1. eerste punt
    1. tweede punt
    1. derde punt
        1. eerste punt
        1. tweede punt
        1. derde punt
        1. vierde punt
    1. vierde punt
1. derde punt
1. vierde punt

### Definities

Eerste
  ~ Omschrijving van het eerste item
  
    Versie A
      ~ Details van A

    Versie B
      ~ Details van B

Tweede
  ~ Omschrijving van het tweede item






















## Kaders

### Blok

#### De titel van het blok

\lipsum[7]

### Voorbeeldblok
  
\begin{exampleblock}{De titel van het voorbeeldblok}
  \lipsum[8]
\end{exampleblock}

### Alertblock

\begin{alertblock}{De titel van het waarschuwingsblok}
\lipsum[9]
\end{alertblock}

# R Code

## Voorbeelden

### Code

```{r grafieken_voorbereiden}
knitr::opts_chunk$set(
  out.extra = "",
  strip.white = FALSE,
  message = FALSE,
  warning = FALSE,
  echo = FALSE
)
library(ggplot2)
library(INBOtheme)
theme_set(theme_vlaanderen2015(6, transparent = TRUE))
switchColour(vl.darkyellow)
```

### Datasets

```{r datasets, echo = TRUE}
voorbeeld <- data.frame(
  Day = c("Monday", "Tuesday", "Wednesday"),
  'Min Temp' = c("11C", "9C", "10C"),
  'Max Temp' = c("22C", "19C", "21C"),
  Summary = c(
    "A clear day with lots of sunshine. However, the strong breeze 
    will bring down the temperatures.", 
    "Cloudy with rain, across many northern regions. Clear spells 
    across most of Scotland and Northern Ireland, but rain reaching 
    the far northwest.", 
    "Rain will still linger for the morning. Conditions will improve 
    by early afternoon and continue throughout the evening."
  )
)
str(voorbeeld)
```

# Tabellen en figuren

## Tabellen

### Voorbeeld

```{r multiline_table, results='asis'}
pandoc.table(voorbeeld)
```


## Figuren

### Figuur met standaard achtergrond

```{r figstandaard, echo = FALSE}
ggplot(esoph, aes(x = ncases / (ncases + ncontrols))) + geom_histogram() + 
  facet_wrap(~agegp, scales = "free") + 
  theme_vlaanderen2015(6)
```

### Figuur met transparante achtergrond

```{r figtransparant, echo = FALSE}
ggplot(esoph, aes(x = ncases / (ncases + ncontrols))) + geom_histogram() + 
  facet_wrap(~agegp, scales = "free")
```

### Figuur met discrete categorieën

```{r echo = FALSE}
ggplot(diamonds, aes(x = price, fill = cut)) + geom_histogram()
```

### Figuur met discrete categorieën

```{r echo = FALSE}
ggplot(mtcars, 
       aes(x = wt, y = mpg, colour = factor(cyl), fill = factor(cyl))) +
  geom_point() + geom_smooth(method = "lm")
```


### Figuur met enkelvoudige kleurgradient

```{r echo = FALSE}
pp <- function(n) {
  df <- expand.grid(
    x = seq_len(n),
    y = seq_len(n)
  )
  df$z <- df$x + df$y
  df
}
ggplot(pp(20), aes(x = x, y = y, fill = z)) +
  geom_tile(width = 0.8, height = 0.8) +
  scale_fill_gradient()
```

### Figuur met kleurgradient met middenkleur

```{r echo = FALSE}
ggplot(pp(20), aes(x = x, y = y, fill = z)) +
  geom_tile(width = 0.8, height = 0.8) +
  scale_fill_gradient2(
    midpoint = 20, 
    low = vl.lightblue, 
    high = vl.lightred
  )
```

### Standaard volgorde van kleuren bij categorieën

```{r echo = FALSE}
testgrid <- expand.grid(x = 1:4, y = 1:4)
testgrid$z <- factor((testgrid$x - 1) * 4 + testgrid$y)
ggplot(testgrid, aes(x = x, y = y, fill = z, label = z)) +
  geom_tile(width = 0.7, height = 0.7) +
  geom_text() +
  coord_fixed()
```

### Onderlinge vergelijking van kleuren uit palet

```{r}
demo_palette(vlaanderen.2015.colours())
```

