---
title: "Demonstratie van de rapport lay-out. Filmquiz bracht knappe ex-yogi van de wijs. Filmquiz bracht knappe ex-yogi van de wijs."
author: "Thierry Onkelinx, Ivy Jansen, Pieter Verschelde, Hans Van Calster, Toon Westra, Toon Van Daele, Floris Vanderhaeghe, Els Lommelen & Paul Quataert"
bibliography: INBOmd.bib
output: 
  INBOmd::inbo_rapport_2015:
    subtitle: "De ondertitel: Filmquiz bracht knappe ex-yogi van de wijs. Filmquiz bracht knappe ex-yogi van de wijs."
    reportnr: "INBO.R.2015.1234567890"
    ordernr: "ANB.2014-01234569"
    dankwoord: "lipsum"
    voorwoord: "lipsum"
    samenvatting: "lipsum"
    aanbeveling: "lipsum"
    abstract: "lipsum"
    appendix: "appendix"
    usepackage: "lipsum"
    keep_tex: TRUE
---

```{r setup, echo = FALSE}
knitr::opts_chunk$set(message = FALSE, fig.height = 3, fig.width = 5)
```

# Kopstijlen: niveau 1: Filmquiz bracht knappe ex-yogi van de wijs. Filmquiz bracht knappe ex-yogi van de wijs. Filmquiz bracht knappe ex-yogi van de wijs. Filmquiz bracht knappe ex-yogi van de wijs.

\lipsum[1-2]

## Niveau 2: Filmquiz bracht knappe ex-yogi van de wijs. Filmquiz bracht knappe ex-yogi van de wijs. Filmquiz bracht knappe ex-yogi van de wijs. Filmquiz bracht knappe ex-yogi van de wijs.

\lipsum[3-4]

### Niveau 3: Filmquiz bracht knappe ex-yogi van de wijs. Filmquiz bracht knappe ex-yogi van de wijs. Filmquiz bracht knappe ex-yogi van de wijs. Filmquiz bracht knappe ex-yogi van de wijs.

\lipsum[5-6]

#### Niveau 4: Filmquiz bracht knappe ex-yogi van de wijs. Filmquiz bracht knappe ex-yogi van de wijs. Filmquiz bracht knappe ex-yogi van de wijs. Filmquiz bracht knappe ex-yogi van de wijs.

\lipsum[7-8]

##### Niveau 5: Filmquiz bracht knappe ex-yogi van de wijs. Filmquiz bracht knappe ex-yogi van de wijs. Filmquiz bracht knappe ex-yogi van de wijs. Filmquiz bracht knappe ex-yogi van de wijs.

\lipsum[9-10]

###### Niveau 6: Filmquiz bracht knappe ex-yogi van de wijs. Filmquiz bracht knappe ex-yogi van de wijs. Filmquiz bracht knappe ex-yogi van de wijs. Filmquiz bracht knappe ex-yogi van de wijs.

\lipsum[11-12]














\chapter*{Kop stijlen zonder nummering: Niveau 1: Filmquiz bracht knappe ex-yogi van de wijs. Filmquiz bracht knappe ex-yogi van de wijs. Filmquiz bracht knappe ex-yogi van de wijs. Filmquiz bracht knappe ex-yogi van de wijs.}

Dergelijke koppen worden in principe niet opgenomen in de inhoudstafel. Ze kunnen wel expliciet worden toegevoegd.

\section*{Niveau 2: Filmquiz bracht knappe ex-yogi van de wijs. Filmquiz bracht knappe ex-yogi van de wijs. Filmquiz bracht knappe ex-yogi van de wijs. Filmquiz bracht knappe ex-yogi van de wijs.}
\subsection*{Niveau 3: Filmquiz bracht knappe ex-yogi van de wijs. Filmquiz bracht knappe ex-yogi van de wijs. Filmquiz bracht knappe ex-yogi van de wijs. Filmquiz bracht knappe ex-yogi van de wijs.}
\subsubsection*{Niveau 4: Filmquiz bracht knappe ex-yogi van de wijs. Filmquiz bracht knappe ex-yogi van de wijs. Filmquiz bracht knappe ex-yogi van de wijs. Filmquiz bracht knappe ex-yogi van de wijs.}
\paragraph*{Niveau 5: Filmquiz bracht knappe ex-yogi van de wijs. Filmquiz bracht knappe ex-yogi van de wijs. Filmquiz bracht knappe ex-yogi van de wijs. Filmquiz bracht knappe ex-yogi van de wijs.}
\subparagraph*{Niveau 6: Filmquiz bracht knappe ex-yogi van de wijs. Filmquiz bracht knappe ex-yogi van de wijs. Filmquiz bracht knappe ex-yogi van de wijs. Filmquiz bracht knappe ex-yogi van de wijs.}







# Lettertypes

## Normaal

\lipsum[13-14]

## Vet

**\lipsum[15-16]**

## Schuin

_\lipsum[17-18]_

##Vet en schuin

**_\lipsum[19]_**

_**\lipsum[20]**_

## Met vaste tekenbreedte

`Filmquiz bracht knappe ex-yogi van de wijs.`

**`Filmquiz bracht knappe ex-yogi van de wijs.`**

_`Filmquiz bracht knappe ex-yogi van de wijs.`_

**_`Filmquiz bracht knappe ex-yogi van de wijs.`_**

**`Filmquiz`** `bracht` _`knappe`_ `ex-yogi van de` **_`wijs`_**.

80 characters

`12345678911234567892123456789312345678941234567895123456789612345678971234567898`

100 characters

`1234567891123456789212345678931234567894123456789512345678961234567897123456789812345678991234567890`

\texttt{\lipsum[21-22]}

## Kleine letter L versus hoofdletter i

normaal:
  ~ lI

vet:
  ~ **lI**
  
schuin:
  ~ _lI_

vet en schuin:
  ~ **_lI_**

met vaste tekenbreedte:
  ~ `lI` **`lI`** _`lI`_ **_`lI`_** 

## Speciale characters
  
### Normaal

€$£ @&#§µ^ ()[]{}|²³<>/\*+- ,;:.?!~ äàáâã ëèéê ïìíî öòóô üùúû ÿ ç ñ ÄÀÁÂ ËÈÉÊ ÏÌÍÎ ÖÒÓÔ ÜÙÚÛ Ñ 0123456789

### Vet
**€$£ @&#§µ^ ()[]{}|²³<>/\*+- ,;:.?!~ äàáâã ëèéê ïìíî öòóô üùúû ÿ ç ñ ÄÀÁÂ ËÈÉÊ ÏÌÍÎ ÖÒÓÔ ÜÙÚÛ Ñ 0123456789**

### Schuin
_€$£ @&#§µ^ ()[]{}|²³<>/\*+- ,;:.?!~ äàáâã ëèéê ïìíî öòóô üùúû ÿ ç ñ ÄÀÁÂ ËÈÉÊ ÏÌÍÎ ÖÒÓÔ ÜÙÚÛ Ñ 0123456789_

### Vet en schuin
**_€$£ @&#§µ^ ()[]{}|²³<>/\*+- ,;:.?!~ äàáâã ëèéê ïìíî öòóô üùúû ÿ ç ñ ÄÀÁÂ ËÈÉÊ ÏÌÍÎ ÖÒÓÔ ÜÙÚÛ Ñ 0123456789_**
  
### Met vaste tekenbreedte
`€$£ @&#§µ^ ()[]{}|²³<>/\*+- ,;:.?!~ äàáâã ëèéê ïìíî öòóô üùúû ÿ ç ñ ÄÀÁÂ ËÈÉÊ ÏÌÍÎ ÖÒÓÔ ÜÙÚÛ Ñ 0123456789`

## Aanhalingstekens

normaal:
  ~ "dubbele", 'enkele'

vet:
  ~ **"dubbele", 'enkele'**

schuin:
  ~ _"dubbele", 'enkele'_

vet en schuin:
  ~ **_"dubbele", 'enkele'_**

met vaste tekenbreedte:
  ~ `"dubbele", 'enkele',` **`"dubbele", 'enkele',`** _`"dubbele", 'enkele',`_ **_`"dubbele", 'enkele'`_**


# Opsommingen

## Ongeordende lijsten

- \lipsum[36]
- Item 2
- Item 3
    - Item a
        - item I
        - item II
            - item A
            - item B
            - \lipsum[39]
        - \lipsum[38]
    - \lipsum[37]
    - Item c
- Item 4

## Genummerde lijsten

1. \lipsum[32]
1. Item 2
1. Item 3
    1. Item a
        1. item I
        1. item II
            1. \lipsum[35]
            1. item B
            1. item C
        1. \lipsum[34]
    1. \lipsum[33]
    1. Item c
1. Item 4

## Lijsten met definities

Item A
  ~ \lipsum[23]
  
Longer item title B
  ~ \lipsum[24]
  
    Item B1
      ~ \lipsum[27]

        Item B1a
          ~ \lipsum[29]

        Item B1b
          ~ \lipsum[30]

            Item B1b1
              ~ \lipsum[31]
              
    Item B2
      ~ \lipsum[28]

Item C
  ~ \lipsum[25]
  
Item D
  ~ \lipsum[26]

## Lijsten mengen

- Item 1
- Item 2
- Item 3
    1. Item a
    
        item I
          ~ Uitleg I
          
        item II
          ~ Uitleg II
          
    1. Item b
        - Item b I
        - Item b II
    1. Item c
        1. Item c I
        1. Item c II
- Item 4


# Kaders

Opgelet: kader werken enkel bij export naar pdf. Ze zijn onzichtbaar bij export naar andere formaten (HTML, Word, epub, ...)

## Standaard kader

\begin{block}{Filmquiz bracht knappe ex-yogi van de wijs.}
  \lipsum[40-41]
\end{block}


## Kader met voorbeeld
  
\begin{exampleblock}{Filmquiz bracht knappe ex-yogi van de wijs.}
  \lipsum[42-43]
\end{exampleblock}

## Kader met waarschuwing

\begin{alertblock}{Filmquiz bracht knappe ex-yogi van de wijs.}
\lipsum[44-45]
\end{alertblock}

# Wiskundige formules

## In-lijn formules

In-lijn formules worden opgenomen binnen de tekst van de alinea. Bijvoorbeeld $P(y < Y|\theta) = \alpha$. Dit werkt het best met beknopte formules. Formules die een zekere hoogte nodig hebben zullen in de mate van het mogelijke aangepast worden om zo min mogelijk hoogte in te nemen. Een voorbeeld hier van is $\bar{X} = \sum_{i = 1}^NX_i$. Hierbij zijn $i = 1$ en $N$ naast $\sum$ geplaatst in plaats van er boven. Dat lukt uiteraard niet altijd. Breuken zijn daar een goed voorbeeld van $\frac{X}{Y}$. In dat geval wordt het lettertype verkleind. Hetgeen de leesbaarheid niet bevordert. Bij complexe formule als $\frac{\sum_{i = 1}^NX_i}{\frac{\sum_{j = 1}^NY_j}{N}}$ is het noodzakelijk om tevens de regelafstand te vergroten. In dergelijke gevallen is het beter om losstaande formules te gebruiken.

## Losstaande formules

Losstaande formules worden elk in een afzonderlijke alinea opgenomen.

$$P(y < Y|\theta) = \alpha$$

$$\bar{X} = \sum_{i = 1}^NX_i$$

$$\frac{X}{Y}$$

$$\frac{\sum_{i = 1}^NX_i}{\frac{\sum_{j = 1}^NY_i}{N}}$$

Het is tevens mogelijk om de losstaande formules te nummeren. Het nummer bevat steeds het hoofdstuknummer als prefix. Nadeel is dat dit enkel werkt bij export naar pdf.

\begin{equation}
P(y < Y|\theta) = \alpha
\end{equation}

\begin{equation}
\label{eq:som}
\bar{X} = \sum_{i = 1}^NX_i
\end{equation}

\begin{equation}
\frac{X}{Y}
\end{equation}

\begin{equation}
\frac{\sum_{i = 1}^NX_i}{\frac{\sum_{j = 1}^NY_j}{N}}
\end{equation}

# Verwijzingen

De verwijzingen in het pdf document zijn klikbaar. De gekleurde tekst helpt de lezer om de klikbare links te vinden. De kleur verschilt naargelang het type verwijzing.

## Externe verwijzingen

Naakte URLs moeten met het gebruikte protocol beginnen bv http://www.inbo.be. Relevante protocols zijn http:// en https:// voor websites, ftp:// voor ftp sites, mailto:// voor email e.g. mailto:nobody@inbo.be. 

We kunnen de URL tevens achter een link tekst plaatsen bv [Google](http://google.be). We kunnen deze techniek eveneens gebruiken voor de andere protocols bv [e-mail](mailto:nobody@inbo.be).

## Interne verwijzingen

Interne verwijzigingen zijn verwijzigingen binnen het document. We kunnen verwijzen naar een kop\autorefp{lettertypes}, een tabel\autorefp{tbl:pandoc} of een figuur\autorefp{fig:mtcars}. Het is eveneens mogelijk om enkel het nummer te gebruiken\refp{lettertypes}\refp{tbl:pandoc}\refp{fig:mtcars}. De verwijzigingen zijn eveneens beschikbaar in een versie zonder haakjes \autoref{lettertypes}, \autoref{tbl:pandoc}, \autoref{fig:mtcars}, \ref{lettertypes}, \ref{tbl:pandoc}, \ref{fig:mtcars}. Voor de verwijzing naar genummerde losstaande formules is er slechts één formaat: \eqref{eq:som}.

Opgelet: de interne verwijzigingen zijn enkel zichtbaar bij export naar pdf. Ze verdwijnen bij export naar andere formaten (HTML, Word, e-pub, ...) 

## Referenties

### Vereisten

Bibliografische verwijzingen zijn geen probleem. De bibliografie moet in BibTex formaat beschikbaar zijn. Dit formaat kan automatisch aangemaakt worden door Mendeley.

De referenties zijn enkel aanklikbaar in pdf formaat. In de andere formaten zijn ze als gewone tekst zichtbaar.

### In-lijn stijlen

- @BlauwdrukVleermuizen
- [@BlauwdrukVleermuizen]
- [zie @BlauwdrukVleermuizen, hoofdstuk 1]
- [@BlauwdrukVleermuizen; @Onkelinx2014a]

boeken
  ~ [@Agresti2002; @DiggleRibeiro2007; @ZuurEtal2009; @Bolker2008; @Kish_1965; @BanerjeeEtal2003]

hoofdstukken
  ~ [@Degraer2013a; @BlauwdrukVogels; @BlauwdrukVleermuizen]

proceedings
  ~ [@Onkelinx2014a; @Onkelinx2012]

artikels
  ~ [@Amano2012; @VanderMijnsbrugge2005; @R-reshape; @Yli-Viikari2007]

thesis
  ~ [@MaStatThesis]
  
software
  ~ [@R-3.0.1]

# Tabellen

Hier geven we een overzicht van een aantal opties op tabellen te maken. Merk op dat het in de praktijk vaak handiger zal zijn om de syntax voor de tabellen met `R` te genereren in plaats van ze handmatig te maken.

## Pandoc tabellen

Voordelen
  ~ vrij eenvoudige syntax
  ~ output ook naar andere formaten (HTML, Word, epub, odt, ...)
  
Nadelen
  ~ beperkte impact op lay-out
  ~ tabellen worden automatisch over meerdere pagina's gesplitst indien de tabel bij de onderkant van de pagina start (ook bij korte tabellen)

### Simple

Voordelen
  ~ eenvoudig syntax
  ~ links, rechts of gecentreerde uitlijning mogelijk
  
Nadelen
  ~ kolommen moeten met spaties uitgelijnd worden
  ~ de inhoud van een cel kan slechts op één rij staan
  ~ cel kan geen geneste Markdown syntax bevatten (bv. meerdere paragrafen, code, lijsten)

  Right     Left     Center     Default
-------     ------ ----------   -------
     12     12        12            12
    123     123       123          123
      1     1          1             1

Table:  Demonstration of simple table syntax.


### Multiline

Voordelen
  ~ links, rechts of gecentreerde uitlijning mogelijk
  ~ inhoud van een cel kan over meerdere rijen staan
  ~ relatieve breedte van de kolommen is gebaseerd op relatieve breedte van de kolommen in de code

Nadelen
  ~ kolommen moeten met spaties uitgelijnd worden
  ~ terugloop in cellen in statisch
  ~ horizontale uitlijning m.b.v. witruimte
  ~ cel kan geen geneste Markdown syntax bevatten (bv. meerdere paragrafen, code, lijsten)

-------------------------------------------------------------
 Centered   Default           Right Left
  Header    Aligned         Aligned Aligned
----------- ------- --------------- -------------------------
   First    row                12.0 Example of a row that
                                    spans multiple lines.

  Second    row                 5.0 Here's another one. Note
                                    the blank line between
                                    rows.
-------------------------------------------------------------

Table: Here's the caption. It, too, may span
multiple lines.

### Gridline

Voordelen
  ~ cellen gescheiden door scheidingsteken i.p.v. witruimte
  ~ cel kan geneste Markdown syntax bevatten (bv. meerdere paragrafen, code, lijsten)

Nadelen
  ~ cellen steeds links uitgelijnd

: Sample grid table.

+---------------+---------------+--------------------+
| Fruit         | Price         | Advantages         |
+===============+===============+====================+
| Bananas       | $1.34         | - built-in wrapper |
|               |               | - bright color     |
+---------------+---------------+--------------------+
| Oranges       | $2.10         | - cures scurvy     |
|               |               | - tasty            |
+---------------+---------------+--------------------+

### Pipe

Voordelen
  ~ kolommen door scheidingsteken gescheiden
  ~ links, rechts of gecentreerde uitlijning mogelijk
  
Nadelen
  ~ cel kan geen geneste Markdown syntax bevatten (bv. meerdere paragrafen, code, lijsten)
  ~ de inhoud van een cel kan slechts op één rij staan

| Right | Left | Default | Center |
|------:|:-----|---------|:------:|
|   12  |  12  |    12   |    12  |
|  123  |  123 |   123   |   123  |
|    1  |    1 |     1   |     1  |

  : Demonstration of pipe table syntax.

\FloatBarrier

## LaTeX tabellen

Voordelen
  ~ veel meer controle over lay-out
  ~ zwevende tabellen mogelijk (tabel wordt in zijn geheel verschoven naar een optimale locatie)

Nadelen
  ~ code complexer
  ~ enkel zichtbaar bij export naar pdf

### Standaard tabellen

Kunnen zowel zwevend als niet zwevend.

\begin{table}
\caption{Eenvoudig tabel}
\begin{tabular}{ l c r }
  1 & 2 & 3 \\
  4 & 5 & 6 \\
  7 & 8 & 9 \\
\end{tabular}
\end{table}

\begin{table}
\caption{Eenvoudig tabel met vertikale lijnen}
\begin{tabular}{ l | c || r | }
  1 & 2 & 3 \\
  4 & 5 & 6 \\
  7 & 8 & 9 \\
\end{tabular}
\end{table}

\begin{table}
\caption{Eenvoudig tabel met horizontale en vertikale lijnen}
\begin{tabular}{ l | c || r | }
  \hline			
  1 & 2 & 3 \\
  4 & 5 & 6 \\
  7 & 8 & 9 \\
  \hline  
\end{tabular}
\end{table}

\begin{table}
\caption{Gecentreerde tabel}
\begin{center}
  \begin{tabular}{ l | c || r | }
    \hline
    1 & 2 & 3 \\ \hline
    4 & 5 & 6 \\ \hline
    7 & 8 & 9 \\
    \hline
  \end{tabular}
\end{center}
\end{table}

\begin{table}
\caption{Tabel met lijnen die niet de volledige rij beslaan}
\begin{tabular}{|r|l|}
  \hline
  7C0 & hexadecimal \\
  3700 & octal \\ \cline{2-2}
  11111000000 & binary \\
  \hline \hline
  1984 & decimal \\
  \hline
\end{tabular}
\end{table}

\begin{table}
\caption{Tabel met gespecifieerde kolombreedte. Zorgt voor automatische terugloop indien inhoud te lang is.}
\begin{center}
    \begin{tabular}{ | l | l | l | p{5cm} |}
    \hline
    Day & Min Temp & Max Temp & Summary \\ \hline
    Monday & 11C & 22C & A clear day with lots of sunshine.  
    However, the strong breeze will bring down the temperatures. \\ \hline
    Tuesday & 9C & 19C & Cloudy with rain, across many northern regions. Clear spells 
    across most of Scotland and Northern Ireland, 
    but rain reaching the far northwest. \\ \hline
    Wednesday & 10C & 21C & Rain will still linger for the morning. 
    Conditions will improve by early afternoon and continue 
    throughout the evening. \\
    \hline
    \end{tabular}
\end{center}
\end{table}

\begin{table}
\caption{Tabel met uitlijnen van decimaal teken}
\begin{tabular}{|r@{.}l|r}
  3   & 14159 &1\\
  16  & 2     &2\\
  123 & 456   &3\\
\end{tabular}
\end{table}

\begin{table}[ht]
\caption{Cellen over meerdere rijen en kolommen}
\begin{center}
\begin{tabular}{ccc}
    \hline
    \multicolumn{2}{c}{\multirow{2}{*}{Multi-col-row}}&X\\
    \multicolumn{2}{c}{}&X\\
    \hline
    X&X&X\\
    \hline
\end{tabular}
\end{center}
\label{tab:multicol}
\end{table}

\FloatBarrier 

### Onderbreekbare tabellen

- Nooit zwevend
- Breken automatisch af bij het einde van de pagina

\begin{longtable}{|c|c|c|c|}
\caption{Een eenvoudig voorbeeld van een longtable}\\
\hline
\textbf{Kolom A} & \textbf{Kolom B} & \textbf{Kolom C} & \textbf{Kolom D} \\
\hline
\endfirsthead
\multicolumn{4}{c}%
{\tablename\ \thetable\ -- \textit{Vervolg van vorige pagina}} \\
\hline
\textbf{Kolom A} & \textbf{Kolom B} & \textbf{Kolom C} & \textbf{Kolom D} \\
\hline
\endhead
\hline \multicolumn{4}{r}{\textit{Vervolg op volgende pagina}} \\
\endfoot
\hline
\endlastfoot
1 & 2 & 3 & 4 \\ 1 & 2 & 3 & 4 \\ 1 & 2 & 3 & 4 \\ 1 & 2 & 3 & 4 \\
1 & 2 & 3 & 4 \\ 1 & 2 & 3 & 4 \\ 1 & 2 & 3 & 4 \\ 1 & 2 & 3 & 4 \\
1 & 2 & 3 & 4 \\ 1 & 2 & 3 & 4 \\ 1 & 2 & 3 & 4 \\ 1 & 2 & 3 & 4 \\
1 & 2 & 3 & 4 \\ 1 & 2 & 3 & 4 \\ 1 & 2 & 3 & 4 \\ 1 & 2 & 3 & 4 \\
1 & 2 & 3 & 4 \\ 1 & 2 & 3 & 4 \\ 1 & 2 & 3 & 4 \\ 1 & 2 & 3 & 4 \\
1 & 2 & 3 & 4 \\ 1 & 2 & 3 & 4 \\ 1 & 2 & 3 & 4 \\ 1 & 2 & 3 & 4 \\
1 & 2 & 3 & 4 \\ 1 & 2 & 3 & 4 \\ 1 & 2 & 3 & 4 \\ 1 & 2 & 3 & 4 \\
1 & 2 & 3 & 4 \\ 1 & 2 & 3 & 4 \\ 1 & 2 & 3 & 4 \\ 1 & 2 & 3 & 4 \\
1 & 2 & 3 & 4 \\ 1 & 2 & 3 & 4 \\ 1 & 2 & 3 & 4 \\ 1 & 2 & 3 & 4 \\
1 & 2 & 3 & 4 \\ 1 & 2 & 3 & 4 \\ 1 & 2 & 3 & 4 \\ 1 & 2 & 3 & 4 \\
1 & 2 & 3 & 4 \\ 1 & 2 & 3 & 4 \\ 1 & 2 & 3 & 4 \\ 1 & 2 & 3 & 4 \\
1 & 2 & 3 & 4 \\ 1 & 2 & 3 & 4 \\ 1 & 2 & 3 & 4 \\ 1 & 2 & 3 & 4 \\
1 & 2 & 3 & 4 \\ 1 & 2 & 3 & 4 \\ 1 & 2 & 3 & 4 \\ 1 & 2 & 3 & 4 \\
1 & 2 & 3 & 4 \\ 1 & 2 & 3 & 4 \\ 1 & 2 & 3 & 4 \\ 1 & 2 & 3 & 4 \\
1 & 2 & 3 & 4 \\ 1 & 2 & 3 & 4 \\ 1 & 2 & 3 & 4 \\ 1 & 2 & 3 & 4 \\
1 & 2 & 3 & 4 \\ 1 & 2 & 3 & 4 \\ 1 & 2 & 3 & 4 \\ 1 & 2 & 3 & 4 \\
\end{longtable}

# R Code

## Code
```{r datasets, error = TRUE, message = TRUE}
c(TRUE, FALSE)
c(0, 1)
c(0.0, 1.0)
c(1e-10, 1e10)
c("maandag", "dinsdag", "woensdag")
factor(c("maandag", "dinsdag", "woensdag"))
my_fun <- function(x){
  cat("mijn functie is", x)
}
state <- data.frame(
  region = state.region,
  Division = state.division,
  state.x77
)
my_fun("cool")
message("dit is een boodschap")
warning("dit is een waarschuwing")
stop("dit is een foutmelding")
```

## Tabellen en figuren

### Tabellen

#### Pandoc

```{r pandoc_table, results='asis'}
library(pander)
pandoc.table(
  state,
  caption = "\\label{tbl:pandoc}Een tabel in de markdown multiline stijl"
)
```

#### LaTeX

Merk op dat te brede tabellen niet volledig getoond worden. Oplossingen: kolombreedtes instellen, minder kolommen tonen of tabel opsplitsen.

```{r latex_table, results='asis'}
library(xtable)
print(
    xtable(
    state,
    caption = "Een zwevende LaTeX tabel",
    label = "tbl:xtable"
  ),
  comment = FALSE
)
print(
  xtable(
    state[, -1:-2],
    caption = "Een longtable LaTeX tabel",
    label = "tbl:xtablelong",
    digits = c(0, 0, 0, 2, 2, 2, 2, 0, 0)
  ),
  floating = FALSE,
  tabular.environment = "longtable",
  comment = FALSE
)
```

\FloatBarrier

### Figuren

#### In-lijn figuren

Een in-lijn figuren worden steeds geplaatst waar de bijhorende code staat. Ze kunnen bijgevolg ook in een alinea geplaatst worden. Merk op dat in-lijn figuren om die reden geen bijschrift kunnen hebben.

```{r mtcars2}
library(ggplot2)
library(INBOtheme)
theme_set(theme_inbo2015(base_size = 8))
ggplot(
  mtcars, 
  aes(x = wt, y = mpg, colour = factor(cyl), fill = factor(cyl))
) +
  geom_point() + 
  geom_smooth(method = "lm")
```

#### Zwevende figuren

Zwevende figuren worden in de buurt van de code geplaatst. Ze worden in de mate van de mogelijk op de plaats van de code geplaatst, bovenaan de pagina of onderaan de pagina. Indien veel figuren onmiddellijk na elkaar geplaatst worden zullen sommige figuren naar een volgende pagina verplaatst worden.

```{r movie, fig.cap= "Verdeling aandeel slokdarmkander in Ille-et-Villaine, Frankrijk i.f.v. de leeftijdsgroep. Font size = 9"}
ggplot(esoph, aes(x = ncases / (ncases + ncontrols))) + 
  geom_histogram() + 
  facet_wrap(~agegp, scales = "free") + 
  theme_inbo2015(base_size = 9)
```

```{r diamond, fig.cap= "Histrogram van de diamantprijs i.f.v. van kwaliteit van het slijpwerk. Fontsize = 10"}
ggplot(diamonds, aes(x = price, fill = cut)) + 
  geom_histogram() + 
  theme_inbo2015(base_size = 10)
```

```{r mtcars1, fig.cap= "\\label{fig:mtcars}Verbruik van wagens uit 1974 in miles per gallon in functie van hun gewicht in 1000 pond, opgesplitst volgens aantal cylinders. Fontsize = 11"}
ggplot(
  mtcars, 
  aes(x = wt, y = mpg, colour = factor(cyl), fill = factor(cyl))
) +
  geom_point() + 
  geom_smooth(method = "lm") +
  theme_inbo2015(base_size = 11)
```

# Referenties
